【裁判字號】    99,審易,147
【裁判日期】    990325
【裁判案由】    傷害等
【裁判全文】
臺灣新竹地方法院刑事判決             99年度審易字第147號
公  訴  人  臺灣新竹地方法院檢察署檢察官
被      告  丙○○
            乙○○
            甲○○
上列被告等因傷害等案件，經檢察官提起公訴（98年度偵字第77
59號），本院改依簡式審判程序，並判決如下：
    主  文
丙○○共同犯恐嚇危害安全罪，處拘役肆拾日，如易科罰金，以
新臺幣壹仟元折算壹日。緩刑貳年。
乙○○共同犯恐嚇危害安全罪，處拘役參拾日，如易科罰金，以
新臺幣壹仟元折算壹日。緩刑貳年。
丙○○被訴公然侮辱、傷害部分，公訴不受理。
乙○○、甲○○被訴傷害部分，均公訴不受理。
    事  實
一、丙○○於民國 98 年 10 月 10 日 20 時許，駕駛車號Z7-5
    781 號自用小客車，搭載乙○○行經新竹縣新埔鎮○○街10
    6 號房屋前道路，因道路狹窄而無法與對向由戊○○駕駛、
    搭載丁○○之車號3315-HN 號自小客車同時順利交會通過，
    丙○○即心生不悅，遂下車，基於公然侮辱之犯意，對戊○○辱罵：「幹你娘」等穢語，使該處之不特定人得以共見共
    聞，足以貶損戊○○之人格評價（公然侮辱部分，業據撤回
    告訴，詳如後述）。嗣後戊○○見狀，乃將其車輛往後退，
    丙○○接著駕車繼續前進，至2 車交會時，丙○○竟仍不滿
    ，出手搥打戊○○之車輛，戊○○因而下車質問丙○○此一
    舉動，詎丙○○與乙○○更加不悅，竟基於共同傷害之犯意
    聯絡及行為分擔，於同日20時30分許，下車後，在上開場所
    ，共同先徒手毆打戊○○之身體，其間，乙○○之父甲○○
    自住家衝出，基於幫助傷害之犯意，以手勒住戊○○之脖子
    之方式，助長丙○○、乙○○氣勢，丙○○趁隙取出柴刀1
    把，並持之以刀尖朝戊○○之頭部揮砍1 次，致戊○○受有
    頭皮開放性撕裂傷、頭部鈍挫傷及軀幹多處鈍挫傷等傷害（
    傷害部分，業據撤回告訴，詳如後述）。嗣經丁○○道歉及
    徐雪芬等人出面勸阻丙○○，丙○○及乙○○始停止。然丙○○及乙○○乃共同基於恐嚇危害安全之犯意聯絡及行為分
    擔，由丙○○、乙○○當場分別對丁○○恫稱：「你們小心
    一點3315，我記住了」、「要找人來打（台語）」等語，致
    丁○○當場心生畏懼。其後，警方據報趕赴現場處理，循線
    查悉上情，並扣得柴刀1 把。
二、案經丁○○訴由新竹縣政府警察局新埔分局報告臺灣新竹地
    方法院檢察署檢察官偵查起訴。
    理  由
壹、有罪部分：
一、認定犯罪事實所憑之證據及理由：
（一）被告丙○○、乙○○分別於本院準備程序、簡式審判程序
      訊問時，均坦白承認上開恐嚇犯行。
（二）證人即告訴人丁○○於警詢及檢察官訊問時指述遭恐嚇之
      情節。
      綜上事證，堪認被告2 人之自白應與事實相符，可以採信
      。本件事證已臻明確，被告2 人之恐嚇犯行，均堪予認定
      ，應依法予以論罪科刑。
二、論罪科刑之理由：
（一）核被告丙○○、乙○○所為，均係犯刑法第305 條之恐嚇
      危害安全罪。
（二）被告丙○○、乙○○就上開犯行，有犯意之聯絡及行為之
      分擔，均為共同正犯。
（三）審酌被告2 人素行尚佳，僅因小客車會車問題，而與告訴
      人發生糾紛，即以言語恫嚇之方式，加以恐嚇告訴人生命
      、身體、財產之犯罪動機、目的及手段，其所為殊值譴責
      ，惟考量告訴人已原諒被告2 人，以及被告犯罪後坦白承
      認犯行等一切情狀，分別量處如主文所示之刑，並均諭知
      易科罰金之折算標準。
（四）末查，被告2 人均未曾因故意犯罪受有期徒刑以上刑之宣
      告，此有臺灣高等法院被告前案紀錄表2 份在卷可參，其
      等因一時失慮致為本件犯行，相信歷此次偵審程序，已知
      所警惕而無再犯之虞，故本院認上開所宣告之刑，以暫不
      執行為適當，爰依刑法第74條第1 項第1 款之規定，均諭
      知緩刑2 年，以啟自新。
貳、公訴不受理部分（即公然侮辱、傷害部分）：
一、按告訴乃論之罪，告訴人於第一審辯論終結前得撤回其告訴
    ；又告訴經撤回者，應諭知不受理之判決，刑事訴訟法第23
    8 條第1 項、第303 條第3 款定有明文。
二、查本件告訴人戊○○告訴被告丙○○公然侮辱、傷害等案件
    、告訴被告乙○○、甲○○傷害案件（犯罪事實如上開事實
    欄所載），公訴人認被告丙○○係觸犯刑法第277 條第1 項
    之傷害罪暨同法第309 條第1 項之公然侮辱罪、被告乙○○
    、甲○○觸犯刑法第277 條第1 項之傷害罪，依同法第 287
    條、第314 條之規定，均須告訴乃論。茲因被告3 人與告訴
    人戊○○已達成調解，且據告訴人撤回其告訴，此有新竹縣
    新埔鎮調解委員會調解書及聲請撤回告訴狀各1 件在卷可證
    。是依照前開說明，就被告丙○○被訴公然侮辱、傷害部分
    、就被告乙○○、甲○○被訴傷害部分，本院自應對其分別
    諭知不受理之判決。
、適用法律：
（一）刑事訴訟法第284 條之1 、第299 條第1 項前段、第303
      條第3款。
（二）刑法第28條、第305 條、第41條第1 項前段、第74 條第1
      項第1 款。
（三）刑法施行法第1條之1。
本案經檢察官黃英彥到庭執行職務。
中    華    民    國    99    年    3     月    25    日
                        刑事第九庭  法  官   魏瑞紅
以上正本證明與原本無異。
如不服本判決應於收受本判決後10日內向本院提出上訴書狀，上
訴書狀應敘述具體理由。上訴書狀未敘述上訴理由者，應於上訴
期間屆滿後20日內補提理由書狀於本院( 均須按他造當事人之人
數附繕本 )「切勿逕送上級法院」。
                                    書記官   劉雅文
中    華    民    國    99    年    3     月    25    日
附錄本案論罪科刑所適用法條全文：
刑法第305條：
以加害生命、身體、自由、名譽、財產之事，恐嚇他人致生危害
於安全者，處2年以下有期徒刑、拘役或3百元以下罰金。

司法院資訊處製作；財團法人民間司法改革基金會備份。
